【裁判字號】    98,簡上,358
【裁判日期】    981012
【裁判案由】    竊盜
【裁判全文】
臺灣臺北地方法院刑事判決             98年度簡上字第358號
上  訴  人  甲○○
即  被  告
選任辯護人  吳孟玲律師
上列上訴人即被告因竊盜案件，不服中華民國98年8 月10日本院
98年度簡字第3082號第一審刑事簡易判決（聲請簡易判決處刑案
號：臺灣臺北地方法院檢察署98年度偵字第17532 號）提起上訴
，本院管轄之第二審合議庭判決如下：
    主  文
原判決撤銷。
甲○○攜帶兇器竊盜，處有期徒刑陸月，如易科罰金，以新臺幣
壹仟元折算壹日。緩刑貳年，並應向公庫支付新臺幣拾萬元。扣
案小鐮刀壹支、老虎鉗壹支及螺絲起子貳支均沒收。
    事  實
一、甲○○於民國98年7 月19日上午10時4 分許，騎乘機車行經
    臺北市○○區○○路1 段95巷3 號、5 號、5 之1 號、7 號
    前，竟起貪念，意圖為自己不法之所有，接續持己所有、客
    觀上足以危害人之生命、身體、安全之小鐮刀1 支、老虎鉗
    1 支及螺絲起子2 支，竊取該4 址屋外屬於臺灣電力公司所
    有電纜線1 條（長約150 公分，重約1.278 公斤）、國防部
    所有之電纜線9 小條（總重約0.9 公斤）及配電盒4 個。嗣
    為警當場查獲，並扣得甲○○所有之小鐮刀、老虎鉗及螺絲
    起子，甲○○所竊電纜線及配電盒則經臺灣電力公司、國防
    部派員指認無誤後領回，始悉上情。
二、案經臺北市政府警察局中正分局移請臺灣臺北地方法院檢察
    署檢察官偵查後聲請簡易判決處刑。
    理  由
一、前揭竊盜犯罪事實，訊據被告甲○○坦承不諱（見偵查卷第
    4 至6 頁、第35至36頁、本院卷第25頁反面），又經被害人
    臺灣電力公司、國防部分別委由乙○○、丙○○指訴明確（
    見偵查卷第7 至8 頁、第9 至10頁），且被告竊得電纜線、
    配電盒後當場為警查獲，則有贓物認領保管收據、現場照片
    附卷可稽（見偵查卷第16至24頁），亦有被告用以剪斷電纜
    線、拆卸配電盒所用之小鐮刀1 支、老虎鉗1 支及螺絲起子
    2 支扣案足憑（見偵查卷第11至15頁），是被告任意性之自
    白有相當證據可佐，堪認與事實相符，可以採信。綜上，被
    告攜帶扣案小鐮刀1 支、老虎鉗1 支及螺絲起子2 支而竊取
    分屬臺灣電力公司、國防部所有之電纜線、配電盒等物之犯
    行，洵堪認定，應予依法論罪科刑。
二、按刑法第321 條第1 項第3 款之攜帶兇器竊盜罪，係以行為
    人攜帶兇器竊盜為其加重條件，此所謂兇器，其種類並無限
    制，凡客觀上足對人之生命、身體、安全構成威脅，具有危
    險性之兇器均屬之，且祇須行竊時攜帶此種具有危險性之兇
    器為已足，並不以攜帶之初有行兇之意圖為必要（最高法院
    著有79年臺上字第5253號判決意旨可參）。查本案被告遂行
    竊取電纜線、配電盒時，乃持其所有之小鐮刀1 支、老虎鉗
    1 支及螺絲起子2 支作為拆剪之工具，均係足以危害人之生
    命、身體之器械，揆諸前揭最高法院判例意旨，應認係具有
    危險性之兇器。故核被告所為，係犯刑法第321 條第1 項第
    3 款攜帶兇器竊盜罪。又按被告在臺北市○○區○○路1 段
    95巷3 號、5 號、5 之1 號、7 號前，竊取電纜線共10條及
    配電盒4 個，其數舉動顯於密切接近之時、地，以1 行為接
    續實施，且侵害臺灣電力公司及國防部之財產法益，觸犯數
    罪名，應依刑法第55條規定，論以想像競合犯，從一攜帶兇
    器竊盜罪處斷。原審依刑事訴訟法第449 條第1 項前段、第
    3 項、第450 條第1 項、第454 條第2 項、刑法第321 條第
    1 項第3 款、第41條第1 項前段、第38條第1 項第2 款等規
    定，判處被告有期徒刑6 月，如易科罰金，以新臺幣（下同
    ）1 千元折算1 日，其認事及量刑固非無據，然被告係既以
    1 接續行為侵害臺灣電力公司及國防部之財產法益，應論以
    想像競合犯，原審判決論罪部分既有此疏漏，應由本院將原
    判決撤銷予以改判。爰審酌：(一)被告臨時起意，竊取電纜線
    、配電盒之犯行，侵害臺灣電力公司及國防部之財產法益，
    且被告持以犯罪所用之小鐮刀1 支、老虎鉗1 支及螺絲起子
    2 支，均係客觀上足以危害人之生命、身體、安全之兇器，
    是被告之犯罪動機、手段非輕；(二)惟被告所竊電纜線及配電
    盒，價值非鉅，且被告剪取電纜線及拆取配電盒後，旋為警
    查獲，損害未至擴大；(三)又被告犯罪後，始終坦承犯罪，深
    表悔意（見偵查卷第6 頁、本院卷第4 至6 頁、第27至30頁
    ），前無犯罪前科紀錄，此有臺灣高等法院被告前案紀錄表
    附卷可參（見本院卷第38頁），素行良好；(四)被告因於計程
    車執業期中犯此案，致其計程車駕駛人執業登記證將遭廢止
    、駕駛執照將遭吊銷，被告因此情緒焦慮、低落，此有行政
    院衛生署雙和醫院診斷證明書、藥袋、計程車駕駛人執業登
    記證、汽車行車執照、駕駛執照在卷可考（見本院卷第31至
    37頁）等一切情狀，量處如主文所示之刑，並諭知易科罰金
    之折算標準。又查被告前未曾受有期徒刑以上刑之宣告，有
    臺灣高等法院被告前案紀錄表在卷足徵（見本院卷第38頁）
    ，因一時失慮致罹刑典，信被告經此偵審程序及論罪科刑之
    教訓後，當知所警惕而無再犯之虞，本院認前開宣告之刑，
    以暫不執行為適當，併予宣告緩刑2 年，並命被告應向公庫
    支付10萬元，以啟自新。末查，扣案小鐮刀1 支、老虎鉗1
    支及螺絲起子2 支係被告所有，持以剪斷電纜線、拆卸配電
    盒而竊取犯罪所用之物，亦據被告供明在卷（見偵查卷第5
    頁、第35至36頁），爰依刑法第38條第1 項第2 款規定，併
    予宣告沒收之。
據上論斷，應依刑事訴訟法第455 條之1 第1 項、第3 項、第36
9 條第1 項前段、第364 條、第299 條第1 項前段，刑法第321
條第1 項第3 款、第55條、第41條第1 項前段、第74條第1 項第
1 款、第2 項第4 款、第38條第1 項第2 款，判決如主文。
本案經檢察官葉芳秀到庭執行職務。
中    華    民    國    98    年    10    月    12    日
                  刑事第六庭審判長  法  官  張永宏
                                    法  官  林孟皇
                                    法  官  林晏如
上正本與原本無異。
不得上訴。
                                    書記官  楊盈茹
中    華    民    國    98    年    10    月    13    日
附錄本案論罪科刑法條全文：
中華民國刑法第321條
犯竊盜罪而有左列情形之一者，處6 月以上、5 年以下有期徒刑
：
一、於夜間侵入住宅或有人居住之建築物、船艦或隱匿其內而犯
    之者。
二、毀越門扇、牆垣或其他安全設備而犯之者。
三、攜帶兇器而犯之者。
四、結夥三人以上而犯之者。
五、乘火災、水災或其他災害之際而犯之者。
六、在車站或埠頭而犯之者。
前項之未遂犯罰之。


司法院資訊處製作；財團法人民間司法改革基金會備份。
